# 请教陈版，因产成品价格下跌导致原材料可变现净值负数应如何考虑？

提问人：zhaozefa 时间：2013-01-29 20:24:58
请教陈版，因产成品价格下跌，导致原材料可变现净值为负数应如何考虑？ 按照准则要求，在考虑原材料存货跌价准备时，进行加工生产的原材料应按照产成品的预计售价扣除完工时估计发生的加工费、销售费用和相关税费等必要支出后，作为原材料的可变现净值，按成本与可变现净值孰低法计提存货跌价准备。按存货持有目的，若原材料继续生产，需以产成品的预计售价为基础进行考虑的。 我有两个疑问： 1 、产成品价格下跌有可能导致原材料可变现净值为负数，但因为继续生产，企业可以弥补一部分固定成本，按成本与可变现净值孰低法计提跌价，原材料价值为 0 ，则与准则规定的存货可变现净值为 0 的情况有差异；按原材料预计售价扣除销售费用及相关税费作为可变现净值，则与准则规定：“在确定存货可变现净值时，需要考虑持有存货的目的”又不符？ 2 、对产品预计完工时加工费应如何考虑？在预计产品完工时的加工费时，因每个企业存在一定的固定成本，且固定成本均不一样，如车间设备折旧费等于生产活动间接相关的费用，是否应该计入产品完工的加工费当中？
恳请陈版解答迷惑，谢谢。

回答人：chenyiwei
IAS 2.32：Materials and other supplies held for use in the production of inventories are not written down below cost if the finished products in which they will be incorporated are expected to be sold at or above cost. However, when a decline in the price of materials indicates that the cost of the finished products exceeds net realisable value, the materials are written down to net realisable value. In such circumstances, the replacement cost of the materials may be the best available measure of their net realisable value. EY在其《International GAAP 2012》中，对这一问题是这样表述的： IAS 2 explains that materials and other supplies held for use in the production of inventories are not written down below cost if the final product in which they are to be used is expected to be sold at or above cost. [IAS 2.32]. This is the case even if these materials in their present condition have a net realisable value that is below cost and therefore would otherwise require write down. Thus, a whisky distiller would not write down an inventory of grain because of a fall in the grain price, so long as it expected to sell the whisky at a price which is sufficient to recover cost. However the standard does also explain that where a decline in the price of materials indicates that the cost of the final product will exceed net realisable value then write down of these materials is necessary and that their replacement cost may be the best measure of their net realisable value. [IAS 2.32]. In addition, where a write down is required in respect of finished goods, the carrying value of any related raw materials must also be reviewed to see if they too need to be written down. Often raw materials are used to make a number of different products. In these cases it is normally not possible to arrive at a particular net realisable value for each item of raw material based on the selling price of any one type of finished item. If the current replacement cost of raw materials is less than their historical cost, a provision is only required to be made if the finished goods into which they will be made are expected to be sold at a loss. No provision should be made just because the anticipated profit will be less than normal.